臺灣雲林地方法院刑事判決　　　　　　　　　　　　　 九十年度訴字第四二三號
　　公　訴　人　臺灣雲林地方法院檢察署檢察官
　　被　　　告　丙○○
　　指定辯護人　本院公設辯護人戊○○
右被告因毒品危害防制條例案件，經檢察官提起公訴（九十年度偵字第三六八三號）
，本院判決如左：
    主  文
丙○○連續販賣第一級毒品，累犯，處有期徒刑玖年。
扣案之第一級毒品海洛因共貳包，合計淨重零點貳陸公克、包裝重零點柒肆公克，沒
收銷燬之；分裝袋肆只沒收之；販賣海洛因所得新臺幣仟元，沒收之，如全部或一
部不能沒收時，以其財產抵償之。
    事  實
一、丙○○曾因肅清煙毒條例等案件，經本院於民國八十四年五月三十一日，以八十
    四年度訴字第二五四號，判處有期徒刑三年二月。上訴後經臺灣高等法院臺南分
    院，於八十四年八月十六日，以八十四年度上訴字第一三四九號，判決上訴駁回
    確定。其刑期起算日期為八十四年十一月三日，指揮書執畢日期為八十八年一月
    二日，而於八十七年十二月九日縮短刑期執行完畢。依然不知悔改，因染有施用
    毒品海洛因之習慣，為應付自己施用毒品所須之支出，竟基於概括之犯意，以新
    臺幣（下同）三千元販入二包第一級毒品海洛因後，再分裝為四包，以每包一千
    元之代價出售，意圖營利，而分別於九十年八月下旬某日，在雲一五八甲線與往
    大屯之交岔路口；於同年九月初某日，在雲林縣土庫鎮某公墓內；於九月九日十
    四時許，在同鎮○○街靠近馬光國民中學前，以每包一千元價格，連續販賣第一
    級毒品海洛因予己○○共三次，其販賣第一級毒品海洛因之犯罪所得財物，合計
    三千元。嗣於九十年九月九日下午，員警在同鎮東平里南天宮廁所內，查獲己○○施用毒品，經帶回偵訊後，因己○○供出其毒品係向丙○○所購買，願意配合
    警方追查，而以電話撥打行動電話0000000000號，與丙○○約在同鎮
    交易毒品。待員警帶同己○○到同鎮時，己○○再以相同方式聯絡丙○○在同鎮
    ○○路與光明路口７─１１商店前（土庫加油站對面）交易，於同日二十一時二
    十分許，丙○○駕駛車牌號碼Ｃ六─六四二九號自用小客車到達約定地點，為警
    以現行犯加以逮捕，致該次交易並未完成。而員警依法逕行搜索其身體結果，在
    丙○○身上查獲第一級毒品海洛因二包，合計淨重０．二六公克、包裝重０．七
    四公克；供分裝上開毒品犯罪所用之分裝袋四只；另行動電話一支。
二、案經雲林縣警察局虎尾分局移送臺灣雲林地方法院檢察署檢察官偵查起訴。
    理  由
一、被告丙○○固不否認於九十年九月九日二十一時二十分許，駕駛車牌號碼Ｃ六─
    六四二九號自用小客車，到達雲林縣土庫鎮○○路與光明路口時為警查獲，並在
    身上搜得第一級毒品海洛因二包，合計淨重０．二六公克、包裝重０．七四公克
    及分裝袋四只等情。但否認係應己○○之約而前去販賣毒品，辯稱：警察查獲的
    二包第一級毒品海洛因係因自己施用而持有的，當天是女兒丁○○在「客滿滿」
    大賣場，以0000000000號行動電話打給她，約去「客滿滿」大賣場購
    買日常用品，後改稱是她自己要去「客滿滿」，女兒打電話給她是要她回家吃飯
    ，所以把車輛停在該建國路與光明路口，以便接聽電話，她女兒丁○○之前在雲
    林縣崙背鄉草湖村工作二、三個月，後來又從九十年九月開始工作；當天己○○
    有打電話給她，說她女兒欠他錢，要她還債，並非向她買受毒品海洛因，也不知
    道己○○為何說已經向她買了三次毒品海洛因。經查：
    （一）被告雖供稱當天係其女兒丁○○打電話給她，才把車輛停在該建國路與光
          明路口，以便接聽電話，並非去販賣毒品等語。證人丁○○亦附合其詞證
          述：她以0000000000號行動電話打給媽媽丙○○，該電話是堂
          兄張富淵於八十六年間所申請的，堂兄於八十七年間去世，她自九十年十
          月二、三日起開始在雲林縣崙背鄉草湖村工作，到九十一年一月十五日就
          沒在那裡工作，在九十年十月二、三日前都在家沒工作等語。核證人張瑞
          蘭與被告係母女關係，其證述已具有偏袒之不可憑信性，而被告先是供述
          ：丁○○當時在「客滿滿」大賣場，打電話給她，要她去「客滿滿」大賣
          場購買日常用品，後來卻改稱：是她自己要去「客滿滿」，丁○○打電話
          給她是要她回家吃飯等語，對丁○○打電話給被告之目的，是相約去購物
          抑係邀被告回家吃飯，已有不符。而且被告就其女兒丁○○何時開始工作
          一事，亦與丁○○所證述者不同，被告供述丁○○在雲林縣崙背鄉草湖村
          工作二、三個月，後來又從九十年九月開始工作，證人丁○○卻證述自九
          十年十月二、三日開始在雲林縣崙背鄉草湖村工作，迄九十一年一月十五
          日止，而且在九十年十月二、三日前都沒工作在家，二人既為母女，對女
          兒何時開始工一事，竟有二種說法，令人無從相信。甚至證人丁○○所述
          之0000000000號行動電話，是堂兄張富淵於八十六年間所申請
          的，堂兄於八十七年間去世，但該電話門號係由署名「乙○○」於八十九
          年九月十五日所申請者，有和信電訊股份有限公司函具之申請書一紙在卷
          可證，焉係張富淵於八十六年間所申請，況且用以申請之身分證統一編號
          Ｚ000000000，係甲○○所有，業據證人甲○○到庭詰證屬實，
          亦非張富淵所有。可見證人丁○○為迴護其母被告，故為不實之證述，並
          無以0000000000號行動電話打給被告之事實，該通電話應為他
          人與被告另為聯絡所撥打者。
    （二）扣案之毒品海洛因二包及分裝袋四只，確係被告丙○○當時所持有者，而
          門號0000000000號行動電話，為被告所使用者，均為警當場查
          獲等事實，業據被告供明在卷，並有雲林縣警察局虎尾分局臨檢紀錄表、
          搜索扣押筆錄、扣押物品目錄表各一紙在卷可憑。另扣案之毒品二包，經
          送請法務部調查局鑑定結果，確實均含第一級第六項毒品海洛因成分，合
          計淨重０．二六公克、包裝重０．七四公克，有該局九十年十月十二日（
          九０）陸一字第九０一七九八三六號鑑定通知書一紙在卷可稽。而被告攜
          帶上述毒品及分裝袋於上開時間到達現場，確實出於己○○於當日下午以
          電話撥打被告所使用之前述行動電話後，約定在上址交易毒品，業據證人
          即本件查獲之員警吳瑞麟於偵查中到庭證述：九月九日下午據報查獲黃嘉
          祥、廖俊榮在土庫鎮東平里南天宮廟裡廁所內，我們在現場發現針筒一支
          ，己○○當場承認他有注射海洛因，帶回警局偵訊時，己○○說他的海洛
          因是向丙○○買的，並且說是以行動電話0000000000號聯絡，
          在徵求己○○同意來誘捕丙○○，他是以廖俊榮的電話，在派出所內打電
          話給丙○○，己○○說：「姐仔（台語發音），我還需要，妳人在哪裡？
          」，丙○○回答說：人到土庫時再與她聯絡，我們後來載己○○到土庫後
          ，己○○又打電話給丙○○說：「姐仔（台語發音），我人到土庫了，要
          在哪裡？」，丙○○說：在土庫鎮７─１１商店前面，後來我們兩輛車就
          停在７─１１商店兩邊，約等了二十分鐘，丙○○來到，由己○○指認張
          素雲所駕駛之車牌號碼Ｃ六─六四二九號自用小客車，她停在加油站旁，
          我們就過去攔下她，並聯絡女警在她身上查獲二包海洛因，後來己○○在
          馬光派出所偵訊時並指認所逮捕之丙○○，就是賣他毒品之人等語，其證
          述詳實，交代查獲經過清楚，可以證明為實在。足見上開毒品確實係證人
          己○○與被告丙○○聯絡後，由被告丙○○依約攜帶至土庫鎮欲行販賣黃
          嘉祥者無誤，被告辯解到達現場，並非為了與己○○交易毒品，顯然不能
          採信。又被告雖堅持不肯吐露如何販毒圖利，但依該次被告隨身攜帶四只
          分裝袋以觀，顯見係用以分裝該二包毒品為四而販賣，被告以三千元之代
          價販入二包海洛因，再分裝為四，每包以一千元出售，豈無意圖營利，況
          且販賣第一級毒品海洛因，乃死刑或無期徒刑之罪，若無利可圖當無甘冒
          重刑罪責之風險，被告應有從中取得利益而為之。另被告原即具有販賣營
          利之犯罪決意，雖係遭警設計誘捕致事實上不能真正完成賣出時，因被告
          原即有販賣毒品之意思，客觀上又已著手於販賣之行為，自仍應成立販賣
          未遂罪，此與行為人原本無販賣營利之犯罪決意，因調查犯罪之人之引誘
          或教唆始起意販賣，即學理上所謂「陷害教唆」之情形有別。
    （三）又被告分別於九十年八月下旬某日，在雲一五八甲線與往大屯之交岔路口
          ；於同年九月初某日，在雲林縣土庫鎮某公墓內；於九月九日十四時許，
          在同鎮○○街靠近馬光國民中學前，以每包一千元價格，連續販賣第一級
          毒品海洛因予己○○共三次，所得財物合計三千元等事實，業據證人黃嘉
          祥於警訊及偵查中明確指認，且前後所供之購買次數、金額，均屬一致，
          而且配合員警誘捕被告到案，已如前述，其指證被告販賣毒品之情，具有
          高度可信性情況，應可相信。
    綜上所述，被告丙○○前開所辯，無非係圖卸責之詞，不能採信。本件事證明確
    ，被告連續販賣第一級毒品海洛因，可以認定，應依法論罪科刑。
二、查海洛因係毒品危害防制條例第二條第二項第一款所規定之第一級毒品。核被告
    丙○○所為，係毒品危害防制條例第四條第一項之販賣第一級毒品罪及第四條第
    五項、第一項之販賣第一級毒品未遂罪。其已著手於犯罪行為之實施，而未得逞
    ，為未遂犯，依刑法第二十六條前段規定，應按既遂犯之刑減輕之。其非法持有
    毒品海洛因，進而販賣，其持有之低度行為應為販賣之高度行為所吸收，不另論
    罪。又被告先後多次販賣犯行，均時間緊接，方法相同，而觸犯構成要件相同之
    罪名，顯係基於概括之犯意反覆為之，均應依連續犯規定論以一販賣既遂罪。又
    被告曾因肅清煙毒條例等案件，經本院於八十四年五月三十一日，以八十四年度
    訴字第二五四號，判處有期徒刑三年二月。上訴後經臺灣高等法院臺南分院，於
    八十四年八月十六日，以八十四年度上訴字第一三四九號，判決上訴駁回確定。
    其刑期起算日期為八十四年十一月三日，指揮書執畢日期為八十八年一月二日，
    而於八十七年十二月九日縮短刑期執行完畢。有臺灣高等法院被告全國前案紀錄
    表、臺灣雲林地方法院檢察署刑案資料查註紀錄表各一紙附卷可稽。其於刑之執
    行完畢後五年內再犯本件有期徒刑以上之罪，為累犯。其連續犯、累犯部分，本
    應依法加重或遞加重其刑，惟因被告所犯本刑僅為死刑、無期徒刑，依刑法第六
    十四條第一項及第六十五條第一項規定：死刑、無期徒刑均不得加重，爰依法不
    予加重或遞加重其刑。另被告染有施用毒品之習慣，為其所自承，並有雲林縣衛
    生局煙毒尿液檢驗成績書一紙在卷可佐，再觀之其女丁○○年僅十八，有其年藉
    在卷可憑，即須工作幫助家計，顯示被告經濟並不富裕，又被告自八十四年間即
    開始陸續施用毒品，迄今猶未斷絕，有其上述前科表可稽，其為應付自己施用毒
    品所須之支出，挺而走險販賣毒品，有其必然，此何以大毒梟可藉以控制銷售之
    故，加以被告係小額銷售，所得利益僅三千元，犯罪情節輕微，且受制於毒癮因
    一時失慮，致罹重典，所得財物甚少，顯然情輕法重，其犯罪之情狀尚非不可憫
    恕，科以法定最低度之刑猶嫌過重，爰依刑法第五十九條之規定減輕其刑。爰審
    酌被告素行、犯罪動機、目的、販賣毒品次數、所得利益、其行為足以影響國民
    身心健康及犯罪後否認之態度等一切情狀，量處如主文所示之刑。扣案之海洛因
    共二包，合計淨重０．二六公克、包裝重０．七四公克，為查獲之毒品，依毒品
    危害防制條例第十八條第一項前段之規定，宣告沒收銷燬之。扣案之分裝袋四只
    ，為被告所有供販賣海洛因分裝所用之物，依毒品危害防制條例第十九條第一項
    之規定，宣告沒收之。被告販賣毒品所得三千元，係因犯罪所得之財物，依毒品
    危害防制條例第十九條第一項之規定，宣告沒收之，如全部或一部不能沒收時，
    以其財產抵償之。至於扣案之行動電話一支，其供一般性聯絡之屬性，重於供犯
    罪所用，不另宣告沒收，併此敘明。
據上論斷，應依刑事訴訟法第二百九十九條第一項前段，毒品危害防制條例第四條第
一項、第十八條第一項前段、第十九條第一項，刑法第十一條前段、第五十六條、第
四十七條、第五十九條，判決如主文。
本案經檢察官施添寶到庭執行職務。
中      華      民      國    九十一    年    三    月      二十九      日
                              臺灣雲林地方法院刑事第二庭
                                  法  官  吳  福  森
右正本證明與原本無異。
如不服本判決，應於判決送達後十日內向本院提出上訴狀( 應附繕本 )。
                                  書記官  李  松  坤
中      華      民      國    九十一    年    三    月      二十九      日
附錄本案論罪科刑法條：
毒品危害防制條例第四條第一項：製造、運輸、販賣第一級毒品者，處死刑或無期徒
                              刑；處無期徒刑者，得併科新台幣一千萬元以下罰
                              金。
